臺灣雲林地方法院刑事判決　　　　　　　　　　　　　　九十年度易字第六七號
　　公　訴　人　臺灣雲林地方法院檢察署檢察官
　　被　　　告　甲○○
右列被告因毒品危害防制條例案件，經檢察官提起公訴（九十年度毒偵字第一一八一
號），本院判決如左：
    主  文
甲○○施用第二級毒品，處有期徒刑伍月，如易科罰金，以參佰元折算壹日。
    事  實
一、甲○○前因施用第二級毒品安非他命案件，先後二次經本院裁定觀察、勒戒後，
    均被評估為無繼續施用毒品之傾向，由臺灣雲林地方法院檢察署檢察官於民國（
    下同）八十八年十月十二日、八十九年九月十四日，分別以八十八年度毒偵字第
    二二七號及八十九年度毒偵緝字第一一○號為不起訴處分確定。
二、甲○○又於九十年三月二十三日下午，在雲林縣崙背鄉友人「阿賢」住處，以玻
    璃瓶燒烤安非他命，產生白煙而吸食之方式，施用第二級毒品安非他命一次。嗣
    甲○○於九十年三月二十六日就其告訴警員林文國等誣告案件，受檢察官傳喚而
    出庭應訊時，檢察官對甲○○實施強制採尿，檢驗後發現尿液中有甲基安非他命
    反應。
三、案經臺灣雲林地方法院檢察署檢察官自動檢舉偵查起訴。
    理  由
一、右揭犯罪事實，業據被告甲○○於本院審理時坦白承認。而被告於九十年三月二
    十六日檢察官偵訊後，經採尿送驗結果，初驗及複驗均呈甲基安非他命陽性反應
    ，有雲林縣衛生局煙毒尿液檢驗成績書、法務部調查局九十年七月二十四日（九
    ○）陸（一）字第九○○四一三四四號檢驗通知書各一紙在卷可稽，被告自白核
    與事實相符，其施用第二級毒品之犯行，堪以認定。
二、被告前因施用第二級毒品案件，為本院二次裁定觀察、勒戒後，均評估無繼續施
    用毒品之傾向，先後被臺灣雲林地方法院檢察署檢察官以八十八年度毒偵字第二
    二七號、八十九年度毒偵緝字第一一○號為不起訴處分確定，有上開不起訴處分
    書二份及臺灣高等法院被告全國前案紀錄表在卷可按（見前開他字卷第三三、三
    四頁）。是本件為三犯毒品案件，亦堪認定。
三、核被告所為，係犯毒品危害防制條例第十條第二項之罪。其持有毒品之低度行為
    ，為施用毒品之高度行為所吸收，不另論罪。爰審酌被告早在八十四年，就因為
    違反麻醉藥品管理條例，被判處拘役五十日執行完畢。最近三年內，又因二次施
    用毒品案件，被交付觀察勒戒後，仍無法戒絕，又再次施用毒品，有被告之前案
    紀錄表為憑，本應處以較重之刑。但被告施用毒品只有一次，且犯後坦承犯行，
    態度尚佳等一切情狀，量處如主文所示之刑，並諭知易科罰金之折算標準。
四、移送併辦意旨另以：被告自九十年十二月中旬某日起至九十一年一月一日止，連
    續在雲林縣土庫鎮馬光厝某廢棄工寮內，施用第二級毒品安非他命多次，因認被
    告涉有連續施用第二級毒品罪嫌，並認為此部分與前開論罪科刑部分，有連續犯
    之裁判上一罪關係（臺灣雲林地方法院檢察署九十一年度毒偵字第五二號）。被
    告雖於檢察官偵訊時坦承上開犯行，亦於本院審理時自白於九十一年一月間施用
    安非他命。但堅決表示起訴與併案二案之間，即自九十年三月二十四日起至九十
    年十二月止，不曾施用毒品甲基安非他命，辯稱：「過去我是有安非他命時就吸
    ，吸食時間不一定，有時會隔很久才吸一次。我是於九十年三月那次吸過後，直
    到九十一年一月時才又吸」等語。因此，並無證據證明被告於九十年三月二十四
    日至九十年十二月之期間內，有施用毒品之行為，檢察官亦不認為該期間內被告
    有施用甲基安非他命之行為。則檢察官移送併辦被告犯行之犯罪時間，距本案被
    告施用第二級毒品之犯罪時間達九個月之久，其犯罪時間並非密接，顯非基於概
    括犯意所為，並無連續犯之裁判上一罪關係，本院無從併予審理。是檢察官移送
    併辦部分，應退由檢察官另行偵處，併此敘明。
據上論斷，應依刑事訴訟法第二百九十九條第一項前段，毒品危害防制條例第十條第
二項，刑法第十一條前段、第四十一條第一項前段，罰金罰鍰提高標準條例第二條，
判決如主文。
本案經檢察官黃楹榆到庭執行職務。
中      華      民      國    九十一    年      一      月    三十一    日
                                      臺灣雲林地方法院刑事第一庭
                                          審判長法官  康  樹  正
                                                法官  侯  廷  昌
                                                法官  蔡  碧  蓉
右正本證明與原本無異。
如不服本判決，應於判決送達後十日內向本院提出上訴狀( 應附繕本 )。
                                              書記官  陳  善  永
中      華      民      國    九十一    年      一      月    三十一    日
附錄本案論罪科刑法條全文
毒品危害防制條例第十條
施用第一級毒品者，處六月以上五年以下有期徒刑。
施用第二級毒品者，處三年以下有期徒刑。
